<?xml version='1.0' encoding='utf-8'?>
<verb default="comhréitigh" disambig="">
  <verbalNoun default="comhréiteach" />
  <verbalAdjective default="comhréitithe" />
  <tenseForm default="comhréitigh" tense="Past" dependency="Indep" person="Base" />
  <tenseForm default="comhréitíomar" tense="Past" dependency="Indep" person="Pl1" />
  <tenseForm default="comhréitíodar" tense="Past" dependency="Indep" person="Pl3" />
  <tenseForm default="comhréitíodh" tense="Past" dependency="Indep" person="Auto" />
  <tenseForm default="comhréitigh" tense="Past" dependency="Dep" person="Base" />
  <tenseForm default="comhréitíomar" tense="Past" dependency="Dep" person="Pl1" />
  <tenseForm default="comhréitíodar" tense="Past" dependency="Dep" person="Pl3" />
  <tenseForm default="comhréitíodh" tense="Past" dependency="Dep" person="Auto" />
  <tenseForm default="comhréitíodh" tense="PastCont" dependency="Indep" person="Base" />
  <tenseForm default="comhréitínn" tense="PastCont" dependency="Indep" person="Sg1" />
  <tenseForm default="comhréitíteá" tense="PastCont" dependency="Indep" person="Sg2" />
  <tenseForm default="comhréitímis" tense="PastCont" dependency="Indep" person="Pl1" />
  <tenseForm default="comhréitídís" tense="PastCont" dependency="Indep" person="Pl3" />
  <tenseForm default="comhréitítí" tense="PastCont" dependency="Indep" person="Auto" />
  <tenseForm default="comhréitíodh" tense="PastCont" dependency="Dep" person="Base" />
  <tenseForm default="comhréitínn" tense="PastCont" dependency="Dep" person="Sg1" />
  <tenseForm default="comhréitíteá" tense="PastCont" dependency="Dep" person="Sg2" />
  <tenseForm default="comhréitímis" tense="PastCont" dependency="Dep" person="Pl1" />
  <tenseForm default="comhréitídís" tense="PastCont" dependency="Dep" person="Pl3" />
  <tenseForm default="comhréitítí" tense="PastCont" dependency="Dep" person="Auto" />
  <tenseForm default="comhréitíonn" tense="PresCont" dependency="Indep" person="Base" />
  <tenseForm default="comhréitím" tense="PresCont" dependency="Indep" person="Sg1" />
  <tenseForm default="comhréitímid" tense="PresCont" dependency="Indep" person="Pl1" />
  <tenseForm default="comhréitítear" tense="PresCont" dependency="Indep" person="Auto" />
  <tenseForm default="comhréitíonn" tense="PresCont" dependency="Dep" person="Base" />
  <tenseForm default="comhréitím" tense="PresCont" dependency="Dep" person="Sg1" />
  <tenseForm default="comhréitímid" tense="PresCont" dependency="Dep" person="Pl1" />
  <tenseForm default="comhréitítear" tense="PresCont" dependency="Dep" person="Auto" />
  <tenseForm default="comhréiteoidh" tense="Fut" dependency="Indep" person="Base" />
  <tenseForm default="comhréiteoimid" tense="Fut" dependency="Indep" person="Pl1" />
  <tenseForm default="comhréiteofar" tense="Fut" dependency="Indep" person="Auto" />
  <tenseForm default="comhréiteoidh" tense="Fut" dependency="Dep" person="Base" />
  <tenseForm default="comhréiteoimid" tense="Fut" dependency="Dep" person="Pl1" />
  <tenseForm default="comhréiteofar" tense="Fut" dependency="Dep" person="Auto" />
  <tenseForm default="comhréiteodh" tense="Cond" dependency="Indep" person="Base" />
  <tenseForm default="comhréiteoinn" tense="Cond" dependency="Indep" person="Sg1" />
  <tenseForm default="comhréiteofá" tense="Cond" dependency="Indep" person="Sg2" />
  <tenseForm default="comhréiteoimis" tense="Cond" dependency="Indep" person="Pl1" />
  <tenseForm default="comhréiteoidís" tense="Cond" dependency="Indep" person="Pl3" />
  <tenseForm default="comhréiteofaí" tense="Cond" dependency="Indep" person="Auto" />
  <tenseForm default="comhréiteodh" tense="Cond" dependency="Dep" person="Base" />
  <tenseForm default="comhréiteoinn" tense="Cond" dependency="Dep" person="Sg1" />
  <tenseForm default="comhréiteofá" tense="Cond" dependency="Dep" person="Sg2" />
  <tenseForm default="comhréiteoimis" tense="Cond" dependency="Dep" person="Pl1" />
  <tenseForm default="comhréiteoidís" tense="Cond" dependency="Dep" person="Pl3" />
  <tenseForm default="comhréiteofaí" tense="Cond" dependency="Dep" person="Auto" />
  <moodForm default="comhréitíodh" mood="Imper" person="Base" />
  <moodForm default="comhréitím" mood="Imper" person="Sg1" />
  <moodForm default="comhréitigh" mood="Imper" person="Sg2" />
  <moodForm default="comhréitímis" mood="Imper" person="Pl1" />
  <moodForm default="comhréitígí" mood="Imper" person="Pl2" />
  <moodForm default="comhréitídís" mood="Imper" person="Pl3" />
  <moodForm default="comhréitítear" mood="Imper" person="Auto" />
  <moodForm default="comhréití" mood="Subj" person="Base" />
  <moodForm default="comhréitímid" mood="Subj" person="Pl1" />
  <moodForm default="comhréitítear" mood="Subj" person="Auto" />
</verb>
